【裁判字號】    88,上易,3096
【裁判日期】    890628
【裁判案由】    詐欺等
【裁判全文】
臺灣高等法院臺中分院刑事判決          民國八十八年度上易字第三○九六號
    上  訴  人  臺灣臺中地方法院檢察署檢察官
    被      告  庚○○
右上訴人因被告詐欺案件，不服台灣台中地方法院八十八年度易字第一０七八號中華
民國八十八年十月十八日第一審判決（起訴案號：台灣台中地方法院檢察署八十七年
度偵緝字第三九五號），提起上訴，本院判決如左：
    主      文
上訴駁回。
    理      由
一、本案經本院審理結果，認第一審判決被告之犯罪行為不能證明，而諭知無罪之判
    決，並無不當應予維持並用第一審判決書記載之證據及理由（如附件）。
二、上訴人即檢察官在本院未提出其他不利於被告之證據，訊之證人乙○○於本院證
    稱：「刷卡時並未碰到該行負責人，亦未見過被告其人」等語，本件彩吟服飾百
    貨行係設於台中市○○○路一一七之十二號，該屋乃屬丙○○所有，丙○○亦設
    籍並居住該處，有台中市稅捐稽徵處八十九年二月二日中市稅財字第八九三五八
    四二號函移送房屋稅籍紀錄表及台北縣中和市第一戶政事務所答覆表檢送戶籍資
    料在卷可稽。至於台中商業銀行函送被告開戶資料、存款及提款資料，亦無法作
    為不利於被告之認定；涉案之丙○○經傳未到庭，致無法予以查證，附此說明。
    檢察官上訴意旨，仍執陳詞，認被告成立犯罪，指摘原判決不當，為無理由，應
    予駁回。
三、至於丙○○（男、五十九年十二月二十九日出生、統一編號：Ｚ0000000
    00、住台中市○○區○路三三七巷十四號六樓）涉嫌本案部分，應由檢察官另
    行偵辦，末此敘明。
四、據上論斷，應依刑事訴訟法第三百六十八條、第三百七十三條，判決如主文。
本案經檢察官甲○○到庭執行職務。
中      華      民      國    八十九     年      六       月   二十八   日
                                  臺灣高等法院臺中分院刑事第四庭
                                        審判長法  官  洪  耀  宗
                                              法  官  劉  登  俊
                                              法  官  吳  重  政
右正本證明與原本無異。
不得上訴。
                                              書記官  郭  文  華
中     華      民      國    八十九     年      六       月    三十    日
                                                                        Ｄ
臺灣臺中地方法院刑事判決                        八十八年度易字第一七八號
    公  訴  人  台灣台中地方法院檢察署檢察官
    被      告  庚○○  男二十七歲（民國○○○年○月○○○日生）
                        住台中縣太平市○○路六四Ｏ巷七號
                        身分證統一編號：Ｎ一二一一八六四八號
右列被告因詐欺案件，經檢察官提起公訴（八十七年度偵緝字第三九五號），本院判
決如左：
    主  文
庚○○無罪。
    理  由
一、公訴意旨略以：被告庚○○與年籍住址均不詳自稱丙○○之男子，共同在台中市
    ○○○路一一七之十二號經營彩吟服飾百貨行，並與美國商業銀行簽約為信用卡
    特約商店，詎其二人竟共同基於意圖為自己不法所有之概括犯意，自民國八十六
    年三月起至八十六年九月三十日止，在彩吟服飾百貨行，接受辛○○、丁○○（
    業據臺灣臺南地方法院檢察署提起公訴）夫婦帶同己○○、乙○○、張雅婷、陳
    月聆、范玉玲、吳國綱（另由臺灣臺南地方法院檢察署偵辦）持卡人預借現金刷
    卡，將不實之事項登載於簽帳單上，以假消費真刷卡之方式，接受己○○預借新
    台幣（下同）四萬九千八百二十元（由被告與自稱丙○○者每萬元抽取一千五百
    元牟利）、乙○○預借一十三萬元（由被告與自稱丙○○者每三萬元抽取五千五
    百元牟利）、范玉玲預借二十餘萬元（由被告與自稱丙○○者每三萬元抽取五千
    五百元牟利）、及吳國綱、張雅婷、陳月聆等人預借款項，據以向美國商業銀行
    請款，致美國商業銀行共受有二十一萬三千三百五十元之呆帳，足生損害於美國
    商業銀行，因認被告涉犯刑法第二百十六條、第二百十五條行使業務上登載不實
    罪及第三百三十九條第一項詐欺取財罪嫌云云。
二、按犯罪事實應依證據認定之，無證據不得推定其犯罪事實，刑事訴訟法第一百五
    十四條定有明文。公訴人認被告涉犯上開罪嫌，無非以被害人美國商業銀行風險
    管理部副經理戊○○之指述，證人辛○○、丁○○、己○○、乙○○及范玉玲之
    證言，及美國商業銀行明細表等資料為其依據。然訊之被告堅詞否認有何上開犯
    行，辯稱：伊與自稱丙○○男子合夥開設彩吟服飾百貨行，每人出資五萬元，百
    貨行之業務均由丙○○負責，伊另有工作，僅每個月前去一次看看，不知與美國
    商業銀行簽約申請刷卡機提供信用卡刷卡借貸等語。經查：（一）證人辛○○於
    警偵訊時證述，伊曾帶人前往彩吟服飾百貨行，該百貨行負責人姓「胡」等語，
    證人丁○○於警偵訊均否認曾前往彩吟服飾百貨行云云，證人己○○、乙○○及
    范玉玲於警訊時証述，曾前往彩吟服飾百貨行從事假消費真刷卡行為等語，於偵
    訊時改稱前往彩吟服飾百貨行係購買服裝云云，查上開証人除丁○○外，雖均證
    述曾去過彩吟服飾百貨行，然均未能進一步指認該百貨行內為其刷卡者為被告，
    況證人辛○○復證稱負責人姓「胡」，証人乙○○及范玉玲於本院審理時亦明確
    指認非在庭之被告為其刷卡，是上開證人之證詞無法為被告不利之証據。（二）
    證人戊○○於警訊時證述陳月聆、己○○、張雅婷、范玉玲、吳國綱及乙○○持
    偽造之信用證明文件申請信用卡等語，並未進而指出為其等辦理假消費真刷卡之
    行為人為被告；況證人即承辦彩吟服飾百貨行與美國商業銀行信用卡中心及財團
    法人聯合信用卡處理中心簽訂特約商店合約書之承辦人員徐詔臨到庭結證稱：一
    般負責簽訂信用卡約定書之商家係與該商家負責財務之承辦人員如會計接洽，並
    未直接與負責人聯絡，伊不記得與彩吟服飾百貨行簽訂上揭契約是否負責人即被
    告本人等語，核與證人即美國商業銀行代理人施文杉到庭結証表示，與商家簽訂
    信用卡契約書非必須負責人本人等語相符，因此無積極證據證明被告實際經營彩
    吟服飾百貨行業務，而僅以被告為彩吟服飾百貨行負責人之事實，並不足以認定
    被告知悉彩吟服飾百貨行有從事假消費真刷卡行為。（三）又美國商業銀行明細
    表等資料所顯示者係陳月聆、己○○、張雅婷、范玉玲、吳國綱及乙○○等人之
    信用卡申請書及刷卡金額明細表等文件，有該申請書及明細表附卷可憑，遍觀上
    開資料，僅提及彩吟服飾百貨行，均未提及被告，是上開資料亦難憑以認定被告
    犯罪之依據。（四）綜上所陳，既無證據足以認定被告知悉其為負責人之彩吟服
    飾百貨行有從事假消費真刷卡犯行，是被告所為，難繩以詐欺罪與行使業務上登
    載不實罪之罪責。此外，本院復查無其他積極証據足資証明被告有何犯行，自應
    為無罪之諭知。
據上論斷，應依刑事訴訟法第三百零一條第一項，判決如主文。
中      華      民      國      八十八      年      十      月    十八  日
                                台灣台中地方法院刑事第七庭
                                        法  官  林郁婷
右正本證明與原本無異。
如不服本判決，應於送達後十日內向本院提出上訴狀 （須附繕本） ，上訴於台灣高
等法院台中分院。
                                        書記官
中      華      民      國      八十八      年      十      月    十八  日


司法院資訊處製作；財團法人民間司法改革基金會備份。
